

# Linda Schulze

# Bewerbung für die Stelle "Teamleiterin HR Business Architektur"

Liebe Susann,

Ich habe großes Interesse an der ausgeschriebenen Teamleitungsstelle "HR Business Architektur".

Mit meiner Führungserfahrung in cross-divisionalen, internationalen Transformationsprojekten, meiner Expertise in der Prozessautomatisierung und Digitalisierung sowie meiner sicheren Zusammenarbeit mit Top-Management, Betriebsrat und weiteren HR-Stakeholdern kann ich gezielt zur Weiterentwicklung einer integrierten HR Business Architektur beitragen.

Ich bringe Erfahrung in der Standardisierung komplexer HR-Prozesse und in der Übersetzung von Anforderungen in Applikationen und Abläufe unter Berücksichtigung betrieblicher Rahmenbedingungen mit. Auch die Entwicklung steuerungsrelevanter Kennzahlen sowie der Einsatz neuer Technologien und Methoden gehören zu meinem Profil.

Über die Gelegenheit zu einem persönlichen Gespräch freue ich mich sehr. Gerne erläutere ich meine Fähigkeiten und Erfahrungen.

Beste Grüße

Linda



# Was bringe ich mit?

Führungserfahrung in internationalen, crossdivisionalen
Transformationsprojekten
(z.B.: Winning Attitude, HR/RD TOM, Expert Journey)

Expertise in Digitalisierung und Prozessautomatisierung (u.a.: Automatisierung Personalplanung, standardisiertes HR KPI Dashboards, IT-Tool für Expert Journey)

✓ Versiert in agilen
 Methoden (z. B. Scrum, SAFe,
 Kanban – angewendet in
 Projekten wie Expert Journey)

← Souveräne
 Zusammenarbeit mit Top Management, Betriebsrat und
 HR-Stakeholdern

## Kenntnisse

PowerBI | VBA | KNIME | Excel | PowerPoint | IBM SPSS | Power Automate

### **Sprachen**

Deutsch (Muttersprache)

Englisch (Verhandlungssicher)

Spanisch (Gut)

Japanisch (Grundkenntnisse)

# Linda Schulze

## Berufserfahrung

Projektkoordination, Querschnittsthemen & Gremienmanagement HR/RD

Sindelfingen | 06/2022 - jetzt | Mercedes Benz AG

#### Aufgaben

Mitwirkung bei der strategischen und kulturellen Weiterentwicklung des Bereiches HR/RD, Unterstützung der Personalleitung für Entwicklung und Einkauf in allen Belangen des Tagesgeschäfts und Koordination von Projekten

#### Ergebnisse

- Projektleitung der bereichsübergreifenden 40-köpfigen Projektgruppe "Expert Journey" in RD und IT zur Einführung einer einheitlichen Fachkarriere im Software-Umfeld – inkl. Entwicklungspfaden, Rahmen der Zusammenarbeit, unterstützendem IT-Tool sowie monetären und nichtmonetären Aspekten. Arbeitspaketleitung für Prozessgestaltung und Tool-Entwicklung in enger Abstimmung mit dem Betriebsrat.
- Unterstützung der Projektleitung im NLP-Stream 3 "Winning Attitude" zur Entwicklung der Zielkultur von Mercedes-Benz – inkl. Maßnahmen, Projektstruktur, Strategie, Kommunikation, agilen Methoden
- Leitung der Kulturinitiative "Culture@HR/RD" inkl.
   Einführung diverser innovativer Kultur- und Changeformate sowie Verantwortung der Centerkommunikation HR/RD
- Enge und erfolgreiche Zusammenarbeit mit den Stäben der Vorstände HR und RD sowie allen zugehörigen Direktionsstäben

Personalplanung & Reporting RD, CASE-CTO, CASE, MP (HRM/RDT)

Sindelfingen | 01/2020-05/2022 | Mercedes Benz AG

#### Aufgaben

Planung, Analyse und Präsentation der Personalplanungsprozesse für die Bereiche Entwicklung und Einkauf, inklusive Abstimmung und Harmonisierung mit den jeweiligen Fachabteilungen

## **Weitere Erfahrung**

Otto-von-Guericke-Universität Magdeburg (10/2014 – 07/2015) Wissenschaftliche Hilfskraft

T-Systems Limited – Deutsche Telekom Group, United Kingdom (10/2013 – 03/2014) Auslandspraktikum

T-Systems International GmbH – Deutsche Telekom Group, Frankfurt (10/2013 – 03/2014) Praktikum

## **Engagement**

KanTe e.V. (09/2011 - 09/2012)
Leitung und Organisation des internationalen Musikund Kulturfestivals
"Upgrade '12" sowie des Jugendaustausches
"Update"

Rotex (09/2007 - 09/2010) Gründung von Rotex zur Betreuung und Unterstützung von Austauschschülern

#### Ergebnisse

- Standardisierung, Automatisierung und Digitalisierung von Personalplanungsprozessen durch den Einsatz von Tools wie KNIME, VBA, SharePoint und PowerBI
- Entwicklung und Implementierung eines HR-KPI-Dashboards mit PowerBI für den Vorstand und die zugehörigen Direktionen in den Bereichen Entwicklung und Einkauf
- Leitung und aktive Mitarbeit in Sonderprojekten:
  - Projektleitungsunterstützung beim "Target Operating Model HRM/RD 2.0", der Neuausrichtung des Personalbereichs für Entwicklung und Einkauf
  - Bereichsübergreifende Leitung des Vorstandsprojekts "HRM Focus Topic Data Analytics" zur Einführung eines standardisierten HR-KPI-Dashboards für alle Vorstandsbereiche mithilfe von PowerBI
  - Fachübergreifende Projektleitung für den Rollout und der technischen Umsetzung IMPULSE/MyContribution auf Sachbearbeitungsebene in RD
  - Mitarbeit an der Kulturinitiative Culture@HR/RD

Personalplanung und Resource Management MO/SEC Bremen | 07/2018 - 12/2019 | Daimler

## Aufgaben

Strategisches Resource Management sowie Planung, Analyse und Präsentation der Personalplanungsprozesse für die Bereiche in MO/SEC

### Ergebnisse

- Automatisierung und Digitalisierung von Personalplanungsprozessen durch den Einsatz von VBA und Makros
- Leitung und Umsetzung vom Skill Management-Prozess inkl. Workshops
- Qualitative und quantitative Analysen für eine zukunftsorientiertes Resource Management
- Ausarbeitung der Personalberichterstattung für die Kommunikation nach innen und außen

# Summer Schools & Austauschprogramme

Technology, Science and Culture Summer School (Universität Niigata, Japan)

Sino-German Summer School on Doing Business in China (Universität Xiamen & Universität Magdeburg)

Spanish Intensive Summer Program (Universität Valencia, Spanien)

Rotary New Generation Exchange (Australien)

High School Year (NC, USA)

## Veröffentlichungen

Schulze, Douesnel, Grégoire (2016): Internationalization and Firm Performance in Chindia Countries: A meta-analytic review. Ad-minister, 29(2), 5-22.

#### **Hobbies**

Tauchen

Kitesurfen

Essen ©

CAReer – The Top Talent Program divers | 07/2017 – 06/2018 | Daimler AG

#### Aufgaben

Intrernationales Trainee-Programm

## Ergebnisse

- Projekt 1: HR MB Cars SEC Personalsteuerung (HRM/SECPS)
   Unterstützung der operativen und strategischen
   Personalplanung; Konzeptionierung und Erstellung des HR
   Reports für MO/SEC
- Projekt 2: Overhead Controlling & Plant Performance (FMC/SA) Aufbau einer neuen Personalplanungsfunktion in MBSA; Implementierung eines neuen Personalplanungstools
- Projekt 3: Global Assignment Management (HRD/G)
   Erstellung Trainingspaket für die HR Abteilungen in Asien zur neuen Global Mobility Policy
- Projekt 4: After-Sales Marktdaten und Analysen (MS/DSM) Überarbeitung des Quality Gate Prozesses für eine saubere Grundlage für Marktdatenanalysen
- Projekt 5: Stab des Personalvorstands der Daimler AG (HR) Automatisierung von Prozessen; Erstellung einer Redendatenbank; Vorbereitung Hauptversammlung

### Bildung

Master of Science in Business Economics (M.Sc.)

Magdeburg | 04/2014 - 04/2016 | Otto von Guericke Universität

- Schwerpunkt: HR & Finance ØNote 1,4 Top 3%
- Masterarbeit: The impact of knowledge management on firm performance: A systematic review and meta-analysis (Note 1,0)

Auslandssemester (Master of Business Administration)

Kolumbien | 06/2015 - 12/2015 | EAFIT University

Bachelor of Science in Management and Economics (B.Sc.)
Magdeburg | 10/2009 - 09/2013 | Otto von Guericke Universität